臺灣高等法院臺南分院刑事判決
上　訴　人
即　被　告　乙○○
指定辯護人　本院公設辯護人　丙○○
上列上訴人因違反毒品危害防制條例案件，不服臺灣雲林地方法
院中華民國93年8月17日第一審判決（起訴案號：臺灣雲林地方
法院檢察署92年度偵字第69號），提起上訴，經最高法院發回，
本院判決如下：
    主  文
上訴駁回。
    事  實
一、乙○○因欲販賣新台幣（下同）二萬元數量之安非他命予甲
    ○○，乃基於販賣第二級毒品安非他命之犯意，於九十一年
    六月十五日下午四時四十分前之某時，在彰化縣溪湖鎮○○
    里○○路旁某廢棄空屋內，交付五萬元予林進德（幫助販賣
    毒品罪部分，業經本院以九十三年度訴字第一二一號刑事判
    決確定），由林進德搭載不知情之陳國順前往彰化縣社頭鄉
    某處，向另一姓名年籍不詳綽號「鬍鬚」之成年男子購買價
    值五萬元數量不詳之安非他命二大包，欲將其中價值二萬元
    之安非他命數量販賣予甲○○，林進德購得後，返回前開廢
    棄空屋，因未見乙○○，乃將該二大包安非他命交予乙○○
    女友趙美惠（施用、持有毒品部分，業經臺灣彰化地方法院
    檢察署檢察官為不起訴處分確定）。嗣經警循線在上址當場
    查獲，並扣得第二級毒品安非他命六大包（毛重一百七十二
    ．七公克；淨重一百五十七．九四克；驗餘淨重一百五十七
    ．八０克）。
二、案經彰化縣警察局溪湖分局報由臺灣彰化地方法院檢察署呈
    請臺灣高等法院臺南分院檢察署令轉臺灣雲林地方法院檢察
    署檢察官偵查起訴。
    理  由
一、訊據上訴人即被告乙○○固坦承曾於九十一年六月十五日上
    午約十二時許曾拿五萬元予林進德，而由林進德搭載不知情
    之陳國順前往彰化縣社頭鄉某處，向另姓名年籍不詳綽號「
    鬍鬚」之成年男子購買價值五萬元數量不詳之安非他命二大
    包。惟被告堅決否認販賣第二級毒品罪，辯稱：「其係與甲
    ○○合資五萬元一起購買的，伊拿出三萬元，甲○○出二萬
    元共五萬元一起請林進德買的，並非係其欲於林進德購買回
    來後另以高價售予甲○○」等語。
二、惟查：
（一）證人林進德於原審法院審理時之證述。其結證稱：「《你
      在九十一年六月十五日幫乙○○去彰化社頭，與不知情的
      陳國順一起向鬍鬚去拿毒品，是否有這件事？》是。《乙
      ○○拿五萬元給你是否有說是要你幫他買安非他命？》是
      。《何人跟你去買的？》陳國順。《買多少安非他命回來
      ？》兩大包。《買回兩大包安非他命後，是否就回去廢棄
      空屋？》是。《兩大包安非他命你如何處理？》拿給乙○
      ○的女朋友，名字我不知道。《乙○○是否確實有將五萬
      元交給你要你幫他買安非他命？》有。《你與陳國順是否
      確實也有拿這五萬元去買回兩大包安非他命？》是。《既
      然是乙○○叫你買回來，為何不將東西交給乙○○還是交
      給一個不知情的人？》因為他們在一起。《乙○○拿給你
      五萬元時，有說什麼？》因為那時候我要買安非他命，而
      乙○○那時候剛好要，所以他就要我幫他去買。《你如何
      知道乙○○要賣給甲○○？》是乙○○跟我說甲○○要的
      。」等語（詳見原審法院卷第一四一頁至第一四四頁）觀
      之，乙○○確實有將五萬元交給林進德請林進德幫他買安
      非他命無疑，而證人林進德亦確與不知情之陳國順一起至
      彰化社頭，攜乙○○所交付之五萬元向鬍鬚購買安非他命
      二大包，而毒品係乙○○欲賣予甲○○。
（二）證人趙美惠於原審法院審理時之證述。其結證稱：「《那
      兩包安非他命是否是林進德、陳國順買來要賣給甲○○的
      ？》是。《甲○○說要找你買安非他命是真的？》是。《
      林進德、陳國順說是你叫他們去買的也是真的？》不是，
      是他們去買回來放在桌上，要等乙○○回來，跟他說再見
      。《甲○○要找你買安非他命，陳國順林進德買回來毒品
      放在桌上及安非他命要給甲○○，這三件事情是否都是真
      的？》是。《這兩包安非他命最後到哪裡了？》到警局了
      ，當天就被警察查獲了。《警察到時，那兩包安非他命放
      在何處？》桌上。《他放在桌上有無說什麼？》沒有，只
      說嫂子，我回來了。《你如何知道拿回來的安非他命是要
      給甲○○的？》阿德有說『甲○○有問林進德，毒品是否
      是這個，林進德說是』。《你有無看到甲○○拿錢給林進
      德？》我沒有看到。」等語（詳見原審法院卷第一三九頁
      、第一四０頁）。並佐以證人林進德之上開證述，足知扣
      案毒品中之二大包安非他命係乙○○要林進德幫忙購回，
      要售予甲○○，而甲○○尚未支付價金等情，應堪以認定
      。
（三）證人甲○○於警訊之供述。其供稱：「我今天到該處找趙
      美惠購買安非他命，結果趙美惠叫林進德和陳國順去外面
      拿價值二萬元之安非他命進來，還沒賣給我就被警方查獲
      」等語（見九十一年六月十五日警訊筆錄），可知甲○○
      所欲購買之毒品數量為二萬元之安非他命，而該毒品確實
      尚未售出，被告尚無獲得不法利益。
（四）並有下列證據可佐：
      扣案之安非他命六大包。
      卷附之現場照片九張（見警卷）。證明被查獲當時之人
        與物。
      卷附之國防部憲兵司令部九十二年十二月二十四日92宇
        鑑字第一七一八八號刑事鑑識中心鑑驗通知書（見偵卷
        第一０一頁）。證明扣案六大包毒品確含有甲基安非他
        命成分。
三、對於被告辯解及辯護人之辯護：
  1.被告辯解：
    被告於原審先則辯稱：「則伊當日下午去工作不在場，也沒
    有拿錢請林進德幫忙買」等語。惟於本院前審又辯稱：「其
    係與甲○○合資五萬元一起購買的，伊拿出三萬元，甲○○
    出二萬元共五萬元一起請林進德買的，並非係其欲於林進德
    購買回來後另以高價售予甲○○」等語，足見被告係見證人
    林進德供出被告乙○○確有拿五萬元託林進德幫他買安非他
    命之詳情後，始改稱係與甲○○合資五萬元一起購買的。
  2.辯護人辯護：
    關於販賣安非他命部分，被告當天並不在家，如果被告當天
    有在販賣的意思，被告當天現有的安非他命數量已遠超過二
    萬元的數量，所以被告確實沒有請林進德去社頭購買安非他
    命的情形。然查：被告拿錢予林進德，請其至社頭購買安非
    他命二大包，欲售予甲○○之情，業經證人林進德、趙美惠
    及甲○○等人證述明確，已如前述，若被告確無營利之意圖
    ，則被告既持有四大包安非他命，為何不將一部份轉讓給甲
    ○○？而有要託林進德再行購入五萬元之安非他命，再將一
    部份轉讓給甲○○豈非多此一舉，其所辯顯違經驗法則及論
    理法則，不足採信。又縱被告在本件為警查獲當時不在家，
    亦不因之有足夠理由可以採為其有利之認定。是以，被告及
    辯護人上開辯解，顯不足採。
四、(一)按販賣毒品罪，並不以販入後復行賣出為構成要件，祇須
      意圖營利而購入毒品或賣出毒品，有一於此，其犯罪即完
      成，所謂「意圖」，即犯罪之目的，原則上不以發生特定
      結果為必要，即祇須有營利之意圖為己足，不以買賤賣貴
      而從中取利為必要，最高法院著有判例（九十二年台上字
      第三八二三號判決參照）。本件販賣第二級毒品安非他命
      之事實，參以證人趙美惠、林進德之證述，及甲○○於警
      訊供稱：「我今天到該處找趙美惠購買安非他命，結果趙
      美惠叫林進德和陳國順去外面拿價值二萬元之安非他命進
      來，還沒賣給我就被警方查獲」等語（見九十一年六月十
      五日警訊筆錄），顯見該毒品尚未售出，並無獲得不法利
      益之情，公訴人記載「再以不詳價格售予甲○○而獲有不
      詳金額之利益」，顯係誤載。
    (二)又販賣毒品事實，其所交付五萬元之人即為乙○○，並無
      不詳姓名之人與乙○○有犯意聯絡之情。觀之證人林進德
      於原審審理時結證稱：在九十一年六月十五日幫乙○○去
      彰化社頭向鬍鬚拿毒品，是乙○○拿五萬元給伊，說要伊
      幫他買毒品等語（詳見原審法院卷第一四一頁），及卷附
      原審法院九十三年訴字第一二一號刑事判決（見原審法院
      卷第八十頁，林進德幫助販賣毒品罪），暨起訴書內容並
      未引用共同正犯之法條及說明，足見本件起訴之犯罪事實
      ，其謂「乙○○與姓名年籍不詳成年人意圖營利而基於販
      賣第二級毒品安非他命之犯意．．．由該姓名年籍不詳成
      年人交付五萬元予林進德」等語，顯係誤會，合予敘明。
五、綜上所述，被告乙○○確有販賣第二級毒品安非他命之犯行
    ，堪以認定。
六、按安非他命係毒品危害防制條例第二條第二項第二款所規定
    之第二級毒品。核被告乙○○所為，係犯毒品危害防制條例
    第第四條第二項之販賣第二級毒品罪。原審法院因認被告犯
    行事證明確，適用毒品危害防制條例第四條第二項、第十八
    條第一項前段、刑法第十一條之規定並審酌被告販賣安非他
    命予甲○○之數量僅二萬元，且僅係販入尚未販出，尚無販
    賣所得，及其於犯罪後猶飾詞狡辯，犯罪後態度不佳等一切
    情狀，量處有期徒刑拾年。另就：
    (一)扣案之第二級毒品安非他命六大包（毛重一百七十二．七
      公克；淨重一百五十七．九四克；驗餘淨重一百五十七．
      八０克），係查獲之第二級毒品，有卷附國防部憲兵司令
      部刑事鑑識中心九十二年十二月二十四日92宇鑑字第一七
      一八八號鑑驗通知書可參。雖被告供承編號一至四號係其
      所有，編號五、六號非其所有，至於何人所有伊不知道（
      見原審法院卷第五三頁），而扣案物中又僅二大包與本案
      有關，惟該二大包業與其他包混合無法分辨，且該扣案之
      六大包安非他命均係屬違禁物，不論屬於犯人與否，均應
      宣告沒收銷燬之，故扣案六大包安非他命，均應依毒品危
      害防制條例第十八條第一項前段之規定併予宣告沒收銷燬
      之。
    (二)無從併予宣告沒收部分，公訴人認下列應併予宣告沒收，
      顯有誤解。
      1.扣案海洛因五包（二小包、三大包，合計毛重七五．五
        公克），雖係被告所有，業經其供明在卷（見原審院卷
        第五三頁），惟與本案之轉讓第一級毒品無關，本院依
        法無從併予宣告沒收銷燬之。
      2.扣案之大麻種子一小包（淨重０．四九公克；空包裝重
        ０．四三公克），經培養結果均不具發芽能力，非毒品
        危害防制條例中列管毒品，有法務部調查局九十三年五
        月二十八日調科壹字第０九三六二三九二二九０號檢驗
        通知書（見原審卷第七五頁），雖亦係被告所有，惟該
        物並非違禁物，且與本案無關，亦無從併予宣告沒收。
      3.扣案之玻璃吸管二支，為被告所有，且係供其施用安非
        他命之用，而扣案之注射針筒九支，非其所有，業經其
        供明在卷（見原審法院卷第五二頁反面）。該扣案物雖
        有部分係被告所有，惟均係供施用安非他命（指玻璃吸
        管）、海洛因（指注射針筒）所用之物，顯與本案之販
        賣毒品之犯行無關，自從併予宣告沒收。
      4.扣案之電子秤一台、電動研磨機一個、手工研磨機二個
        、行動電話五個（含電池五顆）、夾鏈袋六大袋（公訴
        人漏載此扣案物），非被告所有，業經其供明（見原審
        法院卷第五二頁反面、第五三頁、第八九頁），且非違
        禁物，本院亦無從併予宣告沒收。
    綜上所述，原審法院判決認事用法並無不當、量刑亦甚妥適
    ，被告空言否認犯行，指摘原判決不當提起上訴，核無理由
    ，應予駁回。
據上論結，應依刑事訴訟法第368條，判決如主文。
本案經檢察官羅清溪到庭執行職務。
中　　華　　民　　國　　94　　年　　8 　　月　　23　　日
                  刑事第三庭    審判長法　官  陳義仲
                                      法　官  陳顯榮
                                      法　官  宋明蒼
以上正本證明與原本無異。
如不服本判決，應於收受本判決後十日內向本院提出上訴書狀。
其未敘述上訴理由者並得於提起上訴後十日內向本院補提理由書
狀（均須按他造當事人之人數附繕本）「切勿逕送上級法院」。
　　　　　　　　　　　　　　　　　　　書記官  尤乃玉
中　　華　　民　　國　　94　　年　　8 　　月　　24　　日
附錄本案論罪科刑法條全文：
毒品危害防制條例第四條第二項：
製造、運輸、販賣第二級毒品者，處無期徒刑或七年以上有期徒
刑，得併科新台幣七百萬元以下罰金。
